臺灣桃園地方法院刑事判決　　　　　　　　　　　　　九十年度訴字第二一九七號
　　公　訴　人　臺灣桃園地方法院檢察署檢察官
　　被　　　告　甲○○
右列被告因違反毒品危害防制條例案件，經檢察官提起公訴（九十年度偵緝字第三三
八號），本院判決如左：
    主  文
甲○○連續施用第一級毒品，處有期徒刑捌月，扣案之第一級毒品海洛因貳包（淨重
共計零點壹參公克，包裝重共計零點陸零公克）沒收銷毀之；又連續施用第二級毒品
，處有期徒刑肆月。應執行有期徒刑拾壹月，扣案之第一級毒品海洛因貳包（淨重共
計零點壹參公克，包裝重共計零點陸零公克）沒收銷毀之。
    事  實
一、甲○○前於民國八十七年間因施用毒品案件，經本院以八十七年度毒聲字第二九
    三六號裁定送觀察勒戒後，認有繼續施用毒品傾向，經本院於八十七年十二月十
    四日，以八十七年度毒聲字第三三二五號裁定令入戒治處所施以強制戒治，嗣經
    本院以八十八年度毒聲字第二六五八號裁定停止強制戒治，惟其於停止戒治期間
    再施用第一級毒品海洛因，為本院以八十八年度毒聲字第六０五七號裁定撤銷停
    止戒治，並再經本院以八十八年度毒聲字第六二０三號裁定送強制戒治，嗣雖經
    本院以八十九年度毒聲字第一五０一號裁定停止強制戒治並付保護管束，然其於
    保護管束期間，未依規定接受定期採驗尿液，有違反保安處分執行法第七十四條
    之二第二、四款之行為，違反保護管束應遵守事項情節重大，經本院以八十九年
    度毒聲字第六二０七號撤銷停止戒治，而於戒治期滿，由台灣桃園地方法院檢察
    署檢察官於九十年二月十五日，以九十年度戒偵字第一三五號不起訴處分確定。
    其竟猶不知悔改，於前開不起訴處分後五年內，復基於施用第一級毒品海洛因及
    第二級毒品安非他命之分別概括犯意，自九十年六月底某日起至同年九月十三日
    晚間十二時止，在其位於桃園縣桃園市○○里○鄰○○路九九巷四二號住處，連
    續施用第一級毒品海洛因多次，於同年七月二十五日、二十六日二天，在其前開
    住處連續施用第二級毒品安非他命二次，為警分別於九十年七月二十七日、同年
    九月十四日，在桃園市○○○街四十九號及桃園市○○路與國際路口查獲，並分
    別扣得第一級毒品海洛因各一包（分別淨重０．０六公克、包裝重０．二公克，
    淨重０．０七公克、包裝重○．四公克）。甲○○並經本院以九十年度毒聲字第
    三七一五號裁定令入戒治處所施以強制戒治一年，現仍於臺灣新竹戒治所執行強
    制戒治中。
二、案經桃園縣警察局桃園分局先後報請臺灣桃園地方法院檢察署檢察官偵查起訴。
    理  由
一、訊據被告甲○○對於右揭犯罪事實坦承不諱，而被告於九十年七月二十七日、九
    十年九月十四日為警查獲時所採集之尿液，經送驗結果確分別呈嗎啡及甲基安非
    他命陽性反應與嗎啡陽性反應，此分別有桃園縣衛生局九十年八月八日、九十年
    十月九日不法藥物尿液檢定書各一紙在卷可稽，且先後二次扣案之白粉各一小包
    經送法務部調查局鑑定結果亦證實均為海洛因無誤（一包淨重０．０六公克，包
    裝重０、二公克，一包淨重０．０七公克、包裝重○．四公克），此亦分別有法
    務部調查局九十年八月十七日（九０）陸（一）00000000號、九十年十
    月五日（九０）陸（一）00000000號鑑定通知書各一紙在卷足憑，堪信
    被告之自白與事實相符。本件事證明確，被告施用第一、二級毒品之犯行堪予認
    定，應予依法論科。再被告前於八十七年間因施用毒品案件，經本院以八十七年
    度毒聲字第二九三六號裁定送觀察勒戒後，認有繼續施用毒品傾向，經本院於八
    十七年十二月十四日，以八十七年度毒聲字第三三二五號裁定令入戒治處所施以
    強制戒治，嗣經本院以八十八年度毒聲字第二六五八號裁定停止強制戒治，惟其
    於停止戒治期間再施用第一級毒品海洛因，為本院以八十八年度毒聲字第六０五
    七號裁定撤銷停止戒治，並再經本院以八十八年度毒聲字第六二０三號裁定送強
    制戒治，嗣雖經本院以八十九年度毒聲字第一五０一號裁定停止強制戒治並付保
    護管束，然其於保護管束期間，未依規定接受定期採驗尿液，有違反保安處分執
    行法第七十四條之二第二、四款之行為，違反保護管束應遵守事項情節重大，經
    本院以八十九年度毒聲字第六二０七號撤銷停止戒治，而於戒治期滿，由台灣桃
    園地方法院檢察署檢察官於九十年二月十五日，以九十年度戒偵字第一三五號不
    起訴處分確定，有臺灣桃園地方法院檢察署刑案資料查註紀錄表、臺灣高等法院
    被告全國前案紀錄表各一份在卷可考，其於不起訴處分後，五年內再犯毒品危害
    防制條例第十條之罪，爰不待強制戒治完畢，逕予判決。
二、核被告所為，係犯毒品危害防制條例第十條第一項施用第一級毒品罪及同條第二
    項施用第二級毒品罪。其持有第一、二級毒品之低度行為分別為其施用第一、二
    級毒品之高度行為所吸收，均不另論罪。又被告先後多次施用第一、二級毒品海
    洛因及安非他命之行為，因時間均緊接，所犯構成要件亦分別相同，顯分別基於
    概括之犯意反覆為之，均為連續犯，應依刑法第五十六條之規定，分別論以一罪
    ，並分別加重其刑。再其所犯上開二罪間，犯意各別，行為互異，應分論併罰之
    。爰審酌被告前已多次因施用毒品經送觀察勒戒及強制戒治，竟猶不知警惕，又
    連續施用第一、二級毒品，惟念被告施用毒品係自殘之行為，對社會所生之危害
    尚不大及其犯後坦承不諱，態度尚稱良好等一切情狀，分別量處如主文所示之刑
    ，並定其應執行刑。至扣案之海洛因二包（淨重共計０．一三公克，包裝重共計
    ０．六０公克），應依毒品危害防制條例第十八條第一項前段之規定，宣告沒收
    並銷燬之。
據上論斷，應依刑事訴訟法第二百九十九條第一項前段，毒品危害防制條例第十條第
一項、第二項、第十八條第一項前段、第二十條第三項前段，刑法第十一條前段、第
五十六條、第五十一條第五款，判決如主文。
本案經檢察官陳俊茂到庭執行職務。
中      華      民      國    九十一    年      一      月    二十四    日
                                    臺灣桃園地方法院刑事第六庭
                                        法  官  林  春  鈴
右正本證明與原本無異。
如不服本判決，應於判決送達後十日內向本院提出上訴狀( 應附繕本 )，上訴於
臺灣高等法院。
                                        書記官  江  世  亨
中        華        民        國   九十一   年   一   月    二十五 日
附論罪科刑法條：毒品危害防制條例第十條第一項、第二項
毒品危害防制條例第十條
施用第一級毒品者，處六月以上五年以下有期徒刑。
施用第二級毒品者，處三年以下有期徒刑。
